臺灣高雄地方法院刑事判決　　　　　　　94年度易字第2054號
公　訴　人　臺灣高雄地方法院檢察署檢察官
被　　　告　甲○○
上列被告因竊盜案件，經檢察官聲請簡易判決處刑（94年度撤緩
偵字第97號），本院簡易庭認不應依簡易程序審理（94年度簡字
第6660號），簽請改依通常程序判決如左：
    主  文
本件公訴不受理。
    理  由
一、公訴意旨係以：甲○○、梁智偉（另為緩起訴處分）共同意
    圖為自己不法所有，於民國93年10月10日上午12時許，分別
    騎乘車牌號碼CM8-805 號、PQJ-567 重型機車，一同前往乙
    ○○所有，位於高雄縣大寮鄉○○路38號巷口之「億得五金
    倉庫」，推由梁智偉在倉庫大門前把風，由甲○○踰越上開
    倉庫大門進入該倉庫（無故侵入建築物部分未據告訴），以
    徒手搬運方式，竊取乙○○所有，放置於該倉庫鐵籠內之吊
    車掛勾1 支（價值約新台幣1 千元）， 得手再踰越該大門
    ，將吊車掛勾搬運至其機車旁時，因係觸動保全系統，為保
    全人員會同警員到場查獲，而認被告甲○○涉犯刑法第321
    條第1項第2款加重竊盜罪嫌。
二、按檢察官依第253 條之3 條規定撤銷緩起訴，應製作處分書
    敘述其處分之理由。但處分前經告訴人或告發人同意者，處
    分書得僅記載處分之要旨。前項處分書，應以正本送達於告
    訴人、告發人、被告及辯護人。被告接受撤銷緩起訴處分書
    後，得於7 日內以書狀敘述不服之理由，經原檢察官向直接
    上級法院檢察署檢察長或檢察總長聲請再議。被告於緩起訴
    期間內，有刑事訴訟法第253 條之3 各款情形之一者，檢察
    官得依職權或依告訴人之聲請撤銷原處分，繼續偵查或起訴
    ，此有刑事訴訟法第253 條之3 、第255 條第1 、2 項、第
    25 6條之1 第1 項等規定足資參照。基於此上揭規定之意旨
    ，被告經檢察官為緩起訴處分確定者，於緩起訴期間內，檢
    察官固得依職權或依告訴人之聲請撤銷原處分，繼續偵查或
    起訴，惟僅限於有刑事訴訟法第253 條之3 第1 項規定之上
    述3 款事由之一者，且檢察官必須為緩起訴撤銷之處分，並
    將撤銷處分書送達被告，被告得對此撤銷處分聲請再議；檢
    察官尚不得於緩起訴期間內，在撤銷原緩起訴處分未確定前
    即對同一事實（指同一被告之事實上同一案件）再行起訴，
    而使撤銷緩起訴處分程序及被告得聲請再議之規定形同具文
    。若檢察官對於業經為緩起訴處分確定之同一案件（指被告
    同一之事實上同一案件），於緩起訴期間內，未踐行上揭法
    定之撤銷緩起訴處分程序，逕行起訴，其起訴程序應屬違背
    規定，法院應諭知不受理之判決，此觀刑事訴訟法第303 條
    第1 款規定至明。
三、經查：
１、被告因上開竊盜案件，經臺灣高雄地方法院檢察署（下簡稱
    ：高雄地檢署）檢察官以93年度偵字第20714 號為緩起訴處
    分確定，惟被告於緩起訴期間內，未向指定之公庫支付新台
    幣20000 元，有違背刑事訴訟法第253 條之2 第1 項第4款
    之事由，經該署檢察官以94年度撤緩字第89號撤銷緩起訴處
    分，經本院核閱93年偵字第20714 號、94年撤緩字第89號卷
    證無訛。
２、然高雄地檢署檢察官係於94年7 月25日，始製作94年撤緩字
    第89號撤銷緩起訴處分書，撤銷該署93年偵字第20714 號對
    被告所為之緩起訴處分（撤銷緩起訴處分書之公告日期為同
    年7 月29日）。而該署檢察官於94年5 月26日就以94年撤緩
    偵字第97號聲請簡易判決處刑書，對於同一事實起訴（聲請
    書之公告日期為94年5 月27日）。亦即94年撤緩偵字第97號
    聲請簡易判決處刑，雖係於94年11月15日才繫屬本院，但實
    際上在撤銷緩起訴處分前，就先就同一事實為起訴。
３、況且，上開撤銷緩起訴處分書，高雄地檢署雖於94年8 月18
    日以公示送達方式送達予被告，經高雄縣大寮鄉公所於同年
    8 月24日將公示送達公告予以揭示。惟被告於94年8 月30日
    就因另案在押，且迄今仍羈押於高雄看守所等情，有被告在
    監在押紀錄可佐，並經核閱94年撤緩字第89號卷無訛。亦即
    在公示送達依刑事訴訟法第60條第2 項規定，「自公告之日
    起經30日發生效力」以前，被告就已在押而非行蹤不明，且
    因被告迄今仍在押，而難有見聞前揭大寮鄉公所之揭示公告
    的機會，自難認為上開公示送達已合法生效（參最高法院94
    年台非字第152 號裁定、92年台抗字152 號裁定、89年台上
    字第55 75 號判決意旨，應同採此見解）。依卷內所附資料
    ，上開處分書又未依刑事訴訟法第56條第2 項為重新送達，
    本院自難認為上開撤銷緩起訴處分書已合法送達予被告。
４、綜上所述，檢察官於撤銷緩起訴之處分確定前，即對被告提
    起本件訴訟，顯與前揭規定有違，起訴程序違背規定，應依
    刑事訴訟法第303 條第1 款、第307 條之規定，不經言詞辯
    論，逕為諭知不受理之判決。
據上論結，應依刑事訴訟法第452 條、第303 條第1 款、第307
條，判決如主文。
中　　華　　民　　國　　94　　年　　12　　月　　16　　日
                  刑事第十三庭  審判長法　官  洪碩垣
                                      法　官  張金柱
                                      法　官  劉惠娟
以上正本證明與原本無異。
如不服本判決，應於判決送達後10日內，向本院提出上訴狀。
中　　華　　民　　國　　94　　年　　12　　月　　16　　日
                                　　　書記官  盧聰明
